【裁判字號】    89,易,5272
【裁判日期】    900202
【裁判案由】    詐欺
【裁判全文】
臺灣高雄地方法院刑事判決                        八十九年度易字第五二七二號
    公  訴  人  臺灣高雄地方法院檢察署檢察官
    被      告  乙○○
右列被告因詐欺案件，經檢察官提起公訴（八十九年度偵字第二二九九二號），本院
判決如左：
    主  文
乙○○意圖為自己不法之所有，以詐術使人將本人之物交付，處有期徒刑柒月。
    事  實
一、乙○○原經營設於高雄市鹽埕區○○○路一四○號「鳳基資訊實業有限公司」（
    下稱鳳基公司），竟意圖自己不法之所有，於民國八十六年十二月十五日，向甲
    ○○佯稱可以其名義代為投資台北某家固網公司等語，致甲○○陷於錯誤而交付
    新臺幣（下同）三十萬元，交由乙○○以其名義參與投資。事後經甲○○未見投
    資之相關資料，一再追問始知並未投資任何固網公司，屢次催討均不獲清償，其
    所經營之鳳基公司亦結束營業，甲○○始知受騙。
二、案經被害人甲○○訴請台灣高雄地方法院檢察署檢察官偵查起訴。
    理  由
一、訊據被告乙○○固坦承曾向告訴人甲○○收取三十萬元之事實，惟矢口否認有何
    詐欺犯行，辯稱：伊是向甲○○借錢，三十萬元用在鳳基公司上，伊有開本票給
    甲○○云云。經查：右開事實，業據告訴人甲○○指訴甚詳，且被告於偵查中先
    供認：「（問：在八十六年十二月十五日向告訴人說要投資電腦公司借款三十萬
    元？）是的」、「（問：為何不還？）她當時是投資，請她寬延還款期限」等語
    （偵卷八十九年八月十六日訊問筆錄）；對於告訴人訴稱：「我當時是投資台北
    的公司，被告都沒有告訴我公司名稱，而且還說如果營運不好，三十萬元他全數
    還我」等語時，亦答稱：「（問：是否如此？）是的，我有承諾，所以我簽了本
    票給她」等語（同上訊問筆錄），復供稱：「我當時是投資台北的公司」、「那
    家公司不存在，是私下幾人籌備，後來不歡而散」、「有去投資，但沒投資成」
    等語（偵卷八十九年九月十四日訊問筆錄），顯見告訴人關於上開款項係投資款
    之指訴，尚非無據；嗣被告改稱該筆款項係為借款，伊係向告訴人借錢去投資云
    云（偵卷八十九年九月二十九日訊問筆錄），顯係卸責之詞，況被告於偵、審中
    亦自承與告訴人未約定利息（偵卷八十九年九月二十九日訊問筆錄、本院九十年
    一月十二日審判筆錄），顯與一般借貸常理有違；被告又未能提出籌備或投資固
    網公司或電腦公司之任何資料以供查證，亦不能說明上開投資款之流向，顯見其
    所謂投資云云均係虛妄之詞，不足採信。此外，復有本票三紙、本院民事裁定一
    份在卷可稽，本件事證明確，被告犯行堪以認定，應依法論科。
二、核被告所為，係犯刑法第三百三十九條第一項之詐欺取財罪。審酌被告犯罪之動
    機、目的、手段，其品性、生活狀況、智識程度、犯罪所生之損害，及犯後一再
    飾詞圖卸刑責，未見悔意，迄今未與告訴人達成和解等一切情狀，量處如主文所
    示之刑，以資懲儆。
據上論斷，應依刑事訴訟法第二百九十九條第一項前段、刑法第三百三十九條第一項
、罰金罰鍰提高標準條例第一條前段，判決如主文。
本案經檢察官吳傑人到庭執行職務。
中      華      民      國    九  十    年      二      月      二      日
                                  臺灣高雄地方法院刑事第三庭
                                      法  官  葉  啟  洲
右正本證明與原本無異。
如不服本判決，應於判決送達後十日內，向本院提出上訴狀。
書記官  盧  雅  婷
中      華      民      國    九  十    年      二      月      二      日
附錄本判決之論罪法條：
刑法第三百三十九條第一項
意圖為自己或第三人不法之所有，以詐術使人將本人或第三人之物交付者，處五年以
下有期徒刑、拘役或科或併科一千元以下罰金。


司法院資訊處製作；財團法人民間司法改革基金會備份。
